【裁判字號】    98,簡上,11
【裁判日期】    980417
【裁判案由】    妨害自由等
【裁判全文】
臺灣板橋地方法院刑事判決              98年度簡上字第11號
上  訴  人
即  被  告  甲○○
上列上訴人因妨害自由案件，不服本院九十七年度簡字第五九八
七號中華民國九十七年九月八日所為第一審簡易判決（聲請簡易
判決處刑案號：九十七年度偵字第一四五四七號），提起上訴，
本院管轄第二審之合議庭判決如下︰
    主  文
上訴駁回。
    事  實
一、緣甲○○因與丙○○前曾合夥投資不動產，嗣雙方就丙○○
    與其夫楊錦棟所購入，登記在楊錦棟名下之坐落在臺北縣新
    莊市○○○段石龜小段七三－一一三地號土地（其上有門牌
    號碼為臺北縣新莊市○○路四之四號之未辦保存登記建物）
    是否屬雙方之投資案發生爭議，其後甲○○因得知丙○○已
    將上開房地出售，並與買受人張朝富及其父乙○○約定於民
    國九十六年四月二十七日下午二時許，在臺北縣新莊巿中正
    路四０八號某機車量販店內簽約，甲○○遂於上述時間偕同
    其前妻張淑玲（所犯誹謗罪，業經本院判處拘役三十日，如
    易科罰金以新臺幣一千元折算一日確定）前往上開處所理論
    ，並要求其應分得上開房地之部分買賣價金，因丙○○表示
    不同意，甲○○見狀竟基於恐嚇之犯意，當場對丙○○恫嚇
    稱：如果不給錢，就要將前開買賣標的上之建物拆除等加害
    財產之言語，恐嚇丙○○，致丙○○心生畏懼，而生危害於
    丙○○之安全。
二、案經丙○○訴由臺灣板橋地方法院檢察署檢察官偵查後聲請
    以簡易判決處刑。
    理  由
一、按被告以外之人於偵查中向檢察官所為之陳述，除顯有不可
    信之情況者外，得為證據。刑事訴訟法第一百五十九條之一
    第二項定有明文。查證人左祖華、楊錦棟在偵查中向檢察官
    所為陳述，經具結作證，並無顯有不可信之情況，且該二人
    就上訴人即被告甲○○與丙○○發生爭吵之時間、緣由證述
    內容相符，依上開規定，自具有證據能力，合先敘明。
二、訊據被告在本院審理時矢口否認有何恐嚇犯行，辯稱：伊當
    日是去找上開房地之買主乙○○，當時丙○○及其夫楊錦棟
    雖在場，但伊是與乙○○對話。伊以開玩笑的語氣對乙○○
    說伊也是合夥人之一，有一半的權利可以拆屋。伊從頭到尾
    就沒有對丙○○說過不給錢就要拆屋的話，怎麼能說伊有恐
    嚇丙○○云云。然查：前揭事實，業據告訴人丙○○指述綦
    詳，核與證人左祖華、楊錦棟於偵查中證述情節相符，且被
    告於偵查中亦自承有對丙○○說不給錢就要拆她的房子等語
    （見九十六年度他字第七０三一號偵查卷第五四頁），自堪
    信為真實。而被告雖以前開情詞置辯，並稱證人左祖華當時
    不在場，不可能聽到其所言話語云云，然被告既不爭執證人
    左祖華當時亦在該機車量販店內，焉能以己意恣意判斷證人
    左祖華不可能聽到上述話語，況證人左祖華與告訴人、被告
    原均素不相識，亦無怨隙，實無甘冒偽證罪責，而故為虛偽
    陳述之理。再者，上開房地係屬告訴人與其夫楊錦棟共同出
    資購入，此經告訴人與證人楊錦棟陳稱在卷，則在尚未過戶
    予買受人張朝富之前，告訴人仍屬上開房地之權利人之一，
    且被告既不爭執告訴人當時亦在上開機車量販店內，則不論
    被告係對著告訴人抑或係對著買受人恫稱拆屋一事，該惡害
    之通知自已到達告訴人。又按恐嚇罪之本質係行為人以加害
    生命、身體、自由、名譽、財產等事通知他人，使其發生畏
    怖心理，所表示者在客觀上一般人認為足以構成威脅，以致
    被恐嚇者生活狀態陷於危險不安之處境，即屬相當。觀諸被
    告在前開時地所稱上開話語，在一般社會通念，已屬欲加害
    告訴人財產之惡害通知，客觀上足使受此通知者心生畏怖，
    而受通知者即告訴人亦因此感到害怕，業經其於偵查中陳述
    明確，足認被告之行為確已構成恐嚇。是被告前開辯解，顯
    係事後避就卸責之詞，不足採信。本件事證已臻明確，被告
    犯行堪以認定，應予依法論科。
三、核被告所為，係犯刑法第三百零五條之恐嚇危害安全罪。原
    審認被告罪證明確，依刑法第三百零五條規定，並審酌被告
    未思理性與告訴人溝通爭端，並以冷靜態度解決問題，恣意
    出言恫嚇告訴人，所為對告訴人之自由法益造成損害，犯罪
    後未能坦承犯行，態度非佳，暨其犯罪之動機、目的、手段
    等一切情狀，量處拘役五十日，併諭知易科罰金之折算標準
    ，認事用法，均無違誤，量刑亦屬妥適，上訴人上訴仍否認
    前開犯行，其上訴顯無理由，應予駁回。
據上論斷，應依刑事訴訟法第四百五十五條之一第一項、第三項
、第三百六十八條，判決如主文。
本案經檢察官顏妃琇到庭執行職務。
中    華    民    國    98    年    4     月    17    日
                 刑事第六庭  審判長法  官  潘翠雪
                                   法  官  楊明佳
                                   法  官  王士珮
以上正本證明與原本無異。
本件不得上訴。
                                   書記官  郭晉良
中    華    民    國    98    年    4     月    17    日


司法院資訊處製作；財團法人民間司法改革基金會備份。
